【裁判字號】    98,聲簡再,1
【裁判日期】    980707
【裁判案由】    聲請再審
【裁判全文】
臺灣宜蘭地方法院刑事裁定             98年度聲簡再字第1號
聲  請  人  甲○○
上列聲請人因聲請再審案件，對於本院簡易庭98年3月31日確定
判決（98年度簡字第193號），聲請再審，本院裁定如下：
    主  文
再審之聲請駁回。
    理  由
一、按刑事訴訟法第420條第1項第6款所謂發見新證據，係指該
    證據當時已經存在，為法院及當事人所不知，事後始經發見
    者而言（參照最高法院47年台抗字第110號裁定要旨）。
二、本件聲請人聲請再審意旨如附件所示。
三、經查，聲請人聲請再審雖謂伊為多障之中度身心障礙人士，
    領有「中華民國身心障礙手冊」，而未於偵查中及原審中提
    出，應屬發現確實之新證據，而有再審事由乙節，然查，「
    中華民國身心障礙手冊」已於警訊時即已提出（參見警卷第
    22頁），聲請人稱未曾提出，應有誤會。再者，原審於判決
    時已審酌被告之素行、生活狀況、智識程度，有判決書在卷
    可稽，顯見原審自已知聲請人有中度身心障礙之情形，而為
    量刑之依據。聲請人持此為再審事由，於法尚屬無據。
四、又按被告因智能障礙無法為完全之陳述，於審判中未經選任
    辯護人者，審判長應指定公設辯護人或律師為其辯護，被告
    因智能障礙無法為完全之陳述，於偵查中未經選任辯護人者
    ，檢察官應指定律師為其辯護，刑事訴訟法第31條第1項中
    段、第4項固定有明文。然按第一審法院依被告在偵查中之
    自白或其他現存之證據，已足認定其犯罪者，得因檢察官之
    聲請，不經通常審判程序，逕以簡易判決處刑，刑事訴訟法
    第449條復定有明文。本件聲請人雖領有上開身心障礙手冊
    ，惟查，聲請人於警訊及偵查中就本案接受訊問，均否認犯
    行，辯稱：確有在告訴人廖建發之店內購物，所購買物品都
    有結帳等語，經警提示監錄系統翻拍照片，並詢問何以將環
    保鋼筷放入褲帶，聲請人亦答稱：本來是買環保餐具組，並
    拿在手上先行放入口袋內，繼續挑選其他品，但要結帳時發
    現所帶現金不夠，就將環保餐具組放在其他陳列架上，可能
    因此被老闆誤會等語；於偵查中亦稱：本來要購買，拿了之
    後想說怕錢不夠，就把拿的東西又放回店裡的其他位置，沒
    有帶出去等語。是依聲請人在警訊及偵查中陳述之情節，難
    認有何無法為完全之陳述之情形。又本件既以簡易判決處刑
    ，本無須經通常程序審判，從而原審判決前縱未訊問被告或
    指定辯護人，其所為判決亦無程序上之瑕疵。聲請人執此為
    再審事由，亦屬無據。綜上，聲請人之聲請，為無理由，應
    予駁回。
據上論斷，應依刑事訴訟法第434條第1項，裁定如主文。
中    華    民    國    98    年    7     月    7     日
                  簡易庭  法  官  謝佩玲
以上正本證明與原本無異。
如不服本裁定，應於裁定送達後5日內，向本院提出抗告狀。（
應附繕本）
                          書記官  李玉雲
中    華    民    國    98    年    7     月    8     日


司法院資訊處製作；財團法人民間司法改革基金會備份。
